【裁判字號】    94,訴,649
【裁判日期】    950331
【裁判案由】    毒品危害防制條例
【裁判全文】
臺灣臺北地方法院刑事判決               94年度訴字第649號
公  訴  人  臺灣臺北地方法院檢察署檢察官
被      告  辛○○
選任辯護人  許永昌律師
上列被告因毒品危害防制條例案件，經檢察官提起公訴（94年度
偵字第3112、4663號），本院判決如下：
    主  文
辛○○連續販賣第二級毒品，處有期徒刑柒年陸月；門號為00
00000000號行動電話（含SIM卡壹張）壹支沒收，如全
部或一部不能沒收時，追徵其價額或以其財產抵償之；販毒所得
財物新臺幣柒仟元沒收，如全部或一部不能沒收時，以其財產抵
償之。又連續轉讓第二級毒品，處有期徒刑壹年貳月；扣案門號
為0000000000號之行動電話（含SIM卡壹張）壹支及
分裝袋拾貳個均沒收。應執行有期徒刑捌年陸月；門號為000
0000000號行動電話（含SIM卡壹張）壹支沒收，如全部
或一部不能沒收時，追徵其價額或以其財產抵償之；販毒所得財
物新台幣柒仟元沒收，如全部或一部不能沒收時，以其財產抵償
之；分裝袋拾貳個均沒收。
    事  實
一、辛○○曾於民國86年間因違反麻醉藥品管理條例案件，經臺
    灣士林地方法院判處有期徒刑10月，嗣告確定，於87年2月2
    日縮刑期滿執行完畢；又於93年、94年間因違反毒品危害防
    制條例案件，經本院各判處有期徒刑6月、6月，經本院裁定
    應執行有期徒刑11月確定，自94年8月23日入監執行，甫於
    95年2月8日因徒刑易科罰金執行完畢（均不構成累犯）。猶
    不知悔改，染有施用毒品惡習，明知毒品危害防制條例明定
    第二級毒品安非他命不得持有、轉讓或販賣，先於93年10月
    間，在臺北市士林地區，向真實姓名年籍不詳綽號「阿土」
    之成年男子，以每次新台幣（下同）5000元之代價，先後2
    次各購入1大包數量不詳之安非他命（並無證據證明其購入
    初始即係基於營利意圖而販入），藏置於其女友己○○（業
    因幫助轉讓第二級毒品，經本院判處有期徒刑5月確定）位
    於臺北市南港區○○○路92號5樓504室租處而持有，並以塑
    膠鏈袋分成小包裝。嗣辛○○見持有毒品數量眾多，除留供
    自己施用外（施用毒品部分業經本院於94年判決有期徒刑6
    月確定），更基於轉讓第二級毒品安非他命之概括犯意，自
    93年11月底至94年1月間止，透過其所持用門號為000000000
    0號行動電話作為對外聯絡工具，分別於附表一所示時、地
    ，連續無償提供予己○○、壬○○及真實姓名年籍不詳綽號
    「威志」之成年男子多次（轉讓時間、地點、數量及次數詳
    如附表一所示）；復因認將所持有毒品販售予他人勢將獲取
    暴利，遂另萌生販賣營利之意圖，計劃將上開毒品販售予不
    特定人牟利，因基於販賣安非他命之概括犯意，自93年12月
    9日起至同年月21日止，透過其所持用上開門號行動電話作
    為對外聯絡工具，約定交貨地點及價錢、數量之方式進行交
    易，於如附表二所示之時間、地點，連續販賣第二級毒品安
    非他命予乙○○、甲○○、丁○○多次，並取得如附表二之
    所得（各次販賣時間、地點、數量及價格詳如附表二所示）
    。
二、嗣因內政部警政署刑事警察局偵七隊與台北市政府警察局中
    正第二分局共同偵辦他案，聲請就辛○○所使用上開行動電
    話施以通訊監察，得知其涉嫌販毒並分別與乙○○、壬○○
    、丁○○及甲○○等人聯絡，乃於94年2月3日分別執拘票及
    搜索票分別對辛○○、乙○○、壬○○及丁○○等人及居住
    處所執行搜索及拘提，先後於：(一)同日上午9時45分許，至
    臺北市南港區○○○路92號5樓504室辛○○與己○○居處扣
    得供轉讓分裝毒品使用之分裝袋12個，及與本件販毒或轉讓
    毒品無關之自製安非他命吸食器2組、斜口勾1支、玻璃球2
    個、煙斗1具、本票1張、現金5萬元、門號為0000000000號
    之行動電話1支等物；(二)同日上午10時45分許，在臺北市○○區○○路465巷14弄15號4樓壬○○住處，查扣與本案無關
    之自製吸食器1組、玻璃球1個等物；(三)同日下午2時6分許，
    在臺北市○○區○○路410號3樓乙○○住處，查扣其所有與
    本案無關之安非他命3包（毛重1.30公克）、自製吸食器1組
    、玻璃球1個等物；(四)同日下午3時50分許，在臺北縣汐止市
    ○○○路500巷16號將丁○○拘提到案；(五)同日下午4時30分
    許，至臺北市○○區○○街10號3樓甲○○住處執行搜索，
    惟未查扣任何贓證物。
    理  由
甲、程序事項：
一、刑事訴訟法第264條第2項關於起訴書程式之規定，旨在界定
    起訴之對象，亦即審判之客體，其中屬於絕對必要記載事項
    之犯罪事實，係指犯罪構成要件之具體事實，苟起訴書所記
    載之犯罪事實與其他犯罪不致相混，足以表明其起訴之範圍
    者，即使記載未詳或有誤認，事實審法院亦應依職權加以認
    定，不得以其內容簡略或記載不詳，而任置檢察官起訴之犯
    罪事實於不顧，法院不得以其內容簡略而不予受理。最高法
    院25年上字第662號判例及92年度台上字第2124號判決可資
    參照。
二、本件檢察官起訴書就被告辛○○連續販賣及轉讓第二級毒品
    安非他命之犯罪事實，僅記載被告基於概括犯意，自90年間
    不詳時起，迄94年2月3日9時50分為警查獲時止，連續以每
    0.6公克1000元或每1公克1500元不等價格，在臺北市○○區
    ○○街107號5樓及臺北市○○路與辛亥路口等處，販賣數量
    不等之安非他命予丁○○、甲○○、乙○○等人，另並轉讓
    數量不詳之安非他命予壬○○、綽號「小平」、「威志」、
    「明宏」等人施用，究竟被告販賣、轉讓毒品具體時間、地
    點、價格及次數，均未臻詳細記載，經公訴人於94年7月27
    日提出94年度蒞字第7168號補充理由書(一)，始詳盡記載被告
    販毒及轉讓毒品時間、對象及次數，並到庭陳明限縮被告起
    訴犯罪事實如上補充理由書所載（見本院94年8月29日準備
    程序筆錄），故本件審理範圍，僅就公訴檢察官前開補充理
    由書所載予以審究，應先敘明。
乙、證據能力：
一、被告辛○○對於警詢中所為供述係出於自由意志乙情固不爭
    執，惟辯稱警詢筆錄記載內容不實，伊於警詢中並未坦承販
    賣，惟警詢筆錄記載其坦承販賣毒品犯行云云（見本院94年
    8月1日準備程序筆錄），惟本院遍查被告歷次警詢及偵查筆
    錄，均未記載被告坦承販賣毒品犯行，其空言指稱筆錄記載
    內容不符，不足採信。
二、證人壬○○、己○○及庚○○等於警詢中就被告轉讓毒品所
    為供述，證人庚○○於警詢中就其與被告共同購買毒品所為
    供述，固係被告以外之人審判外陳述，核屬傳聞證據，惟經
    檢察官、被告及辯護人於準備程序表示同意作為證據，本院
    審酌各證人於上開筆錄作成時並無不當取供情形，認為作為
    本案證據亦屬適當，是其等於偵查中所為證詞，依刑事訴訟
    法第159條之5第1項規定，自有證據能力。至證人壬○○於
    檢察官偵查及本院審理中雖稱遭警逼迫下跪，始指證被告販
    毒云云，經本院核對卷附證人壬○○於警詢及偵查筆錄並未
    指稱被告販毒，僅供稱：被告確有提供毒品，但伊並未拿錢
    給被告，被告有欠伊錢，但此與被告提供毒品無關等語，均
    相符合，公訴人復未指稱被告有販毒予壬○○犯行，僅認被
    告有轉讓壬○○毒品犯行，此亦為被告所坦認，遑論證人即
    負責製作乙○○警詢筆錄之警員戊○○及壬○○指稱有目睹
    遭警逼迫下跪之甲○○均一致證稱並無此情（見本院95年2
    月10日審判筆錄），是被告及證人壬○○此部分所指，尚乏
    其據，不足採信，上開筆錄內容仍得作為證據，併予敘明。
三、按被告以外之人於檢察事務官、司法警察官或司法警察調查
    中所為之陳述，與審判中不符時，其先前之陳述具有較可信
    之特別情況，且為證明犯罪事實存否所必要者，得為證據。
    又被告以外之人於審判中因所在不明而無法傳喚或傳喚不到
    者，其於檢察事務官、司法警察官或司法警察調查中所為之
    陳述，經證明具有可信之特別情況，且為證明犯罪事實之存
    否所必要者，亦得為證據，此觀刑事訴訟法第159條之2、第
    159之3第3款分別定有明文。本件被告固對證人丁○○、乙○○及丙○○於警詢中指證其販賣毒品之供述不同意作為證
    據，然其中證人丁○○經本院傳、拘未到，其於警詢中就被
    告販毒所為證供翔實，核與通訊監察譯文所示，若合符節；
    另證人乙○○雖於本院審理中翻異前詞，改稱：並未向被告
    購毒，警詢所供係警察自行記載，內容並非真實，係遭警員
    脅迫指證被告云云，經本院調閱證人乙○○警詢全程錄音內
    容製作勘驗筆錄，確認筆錄記載內容與證人供述內容大抵相
    符，並無員警要求乙○○配合指證被告販毒之情節，此有本
    院95年2月3日勘驗筆錄可考，是被告及乙○○指稱遭配合警
    方要求而為不實指證云云，顯係事後卸責、迴護之詞，均不
    足採，相較於本院審理中所為證述，證人乙○○於警詢中之
    證述，距查獲時點最近，記憶猶新，且未及掩飾，應認證人
    乙○○及丁○○於警詢中所為陳述，為上開傳聞法則之例外
    ，而有證據能力。至於丙○○於警詢中所為陳述，相較於審
    判中具結所為證述，公訴人並未提出任何證據資料顯示先前
    審判外之陳述具有可信之特別情狀，應屬傳聞證據，不得作
    為證據。
四、又司法警察機關對犯罪嫌疑人依法監聽電話所製作之通訊監
    察紀錄譯文，為該監聽電話錄音之「派生證據」，公訴人既
    已提出對被告辛○○所使用行動電話核發之通訊監察書，且
    為被告及辯護人所不爭執，可證本件監聽應屬合法取證，無
    庸置疑。自得以該通訊監察紀錄譯文，採為認定本件事實之
    基礎。至上開扣案證物，均係警依法持拘票或搜索票至相關
    住處依法執行查扣，有相關卷證為憑，復為被告及辯護人所
    不爭執，就查扣塑膠鏈袋12個部分，與被告所為轉讓毒品犯
    行具有關連性，亦得作為證據，而其餘扣案之物，雖係合法
    查扣，但與本件被告辛○○販賣或轉讓毒品無涉，不具關連
    性，即不得作為本件認定事實之證據，亦此指明。
丙、實體部分：
一、被告之供述與辯解：
    訊據被告辛○○固坦承於上開時、地向綽號「阿土」者購入
    不詳數量安非他命後，分別於附表一所示時、地無償轉讓毒
    品予己○○、壬○○及綽號「威志」等人，惟矢口否認有何
    附表二所示販賣毒品犯行，辯稱：所持有毒品僅供自己或無
    償提供友人施用，警方對通訊監察譯文內容有所誤解，監聽
    內容或係對話雙方開玩笑、或是借錢，或未交易成功，伊並
    未販毒予乙○○、丁○○及甲○○云云。
二、認定被告無償轉讓毒品予己○○等人所憑之證據：
  (一)被告如何自93年11月底至94年1月間止，將其於93年10月間
    在臺北市士林地區先後2次向綽號「阿土」成年男子購得數
    量不詳安非他命各1大包，無償提供予己○○、壬○○、綽
    號「威志」之成年男子等人，每次轉讓數量都是夠1次施用
    的份量，平均每個朋友至少都有轉讓1、2次，業據其於本院
    審理中坦承不諱（見本院94年6月20日準備程序筆錄），嗣
    更具體詳盡供認：「自93年11月底間起至94年2月1日止，將
    安非他命提供女友己○○施用多次，提供次數不記得，但不
    只1次，毒品放在己○○住處，我知道她有拿我放在該處毒
    品施用，她有告知我」、「我從93年11月至94年1月，在壬○○住處，轉讓毒品給壬○○2次，每次轉讓約施用1次的量
    」（見本院94年8月1日準備程序筆錄）等語綦詳。
  (二)被告上開所供無償轉讓毒品安非他命予己○○等人多次之自
    白，有如下補強證據可資佐憑：
  1.證人己○○供稱其毒品來源係被告辛○○無償提供多次，業
    據其迭於警詢、偵查及本院審理中供述在卷（見94 年毒偵
    字第402號卷第6至14頁、94年偵字第3112號卷第93至94頁、
    本院94年6月20日準備程序筆錄）；
  2.證人壬○○於警詢中亦證稱：「安非他命是跟辛○○拿的，
    他無償送我，沒跟我收錢，約2、3次，最後一次是1月29日
    ，在基隆路、辛亥路口附近拿的，第1次忘了在哪裡，我都
    是打電話0000000000或路上遇到，辛○○每次給我0.5公克
    ，可以用2、3次」（見94年偵字第3112號卷第66至68頁）；
  3.又被告辛○○於93年12月13日凌晨6時28分許，持00000000
    00號與綽號「威志」所使用0000000000號行動電話通聯監察
    譯文內容摘要記載如下：威志：「那邊有沒有？」被告：「
    有啊。」威志：「真的有還是假的有？」被告：「真的啊。
    」威志：「你要過來嗎？」被告：「你在哪？」威志：「我
    在民權西與寧夏路口。」被告：「好，我等一下打給你。」
    同日凌晨6時50分許雙方通訊監察譯文摘要記載如下：被告
    ：「你要多少？」威志：「一樣啊，先拿一下，我朋友後面
    還有3000元，要試一下。」被告：「好。」另同年12月16日
    凌晨1時31分許雙方以上述行動電話通聯之通訊監察譯文摘
    要記載略以：威志：「有東西嗎？」被告：「有啊，要多少
    ？」威志：「一個或兩個。」被告：「你在哪？」威志：「
    上次那兒啊。」被告：「哪裡？」威志：「民生西、寧夏路
    。」被告：「喔，那麼遠，我沒辦法過去，我沒交通工具。
    」威志：「我晚一點再打給你。」被告：「好。」而雙方於
    93年12月20日晚間10時9分許通訊監察譯文摘要則記載：威
    志：「喔，你怎麼都要這樣啦。」被告：「什麼事？」威志
    ：「你這些東西多少你知道嗎？」被告：「我大約倒一下而
    已。」威志：「這裡如果有5我隨便你。」被告：「見面我
    再補給你。」威志：「好。」被告復不否認上述通訊監察譯
    文內容真實性，可徵被告於上開時間確有與綽號「威志」之
    男子聯繫，分別在台北市○○○路與寧夏路口附近及不詳地
    點處交付毒品（惟從監聽內容尚不足證明被告係為牟利而交
    付毒品，被告亦否認販賣毒品予威志），另被告辛○○在前
    次交付毒品時份量疑有不足遭「威志」抱怨，被告始於93年
    12 月20日電話同意再行補足差額毒品。
  4.佐以證人己○○、壬○○分別於94年2月3日上午9時45分許
    及同日上午10時45分許為警查獲，均坦承施用第二級毒品安
    非他命犯行，且一致供稱毒品來源係由被告辛○○轉讓而來
    ，並具體陳述交付時間、地點及次數，己○○復因本次施用
    毒品案件，經本院判處有期徒刑4月確定，壬○○亦於94年4
    月1日經本院以94年毒聲字第177號裁定送觀察勒戒，各有臺
    灣高等法院被告全國前案紀錄表可按，而被告與綽號「威志
    」者於本案通訊監察期間，於未知已遭偵查時所為對話內容
    ，在客觀上具有特別可信之情形，經核與被告上開坦承轉讓
    毒品之內容，大抵相符。是被告上開自白坦認無償轉讓安非
    他命予己○○、壬○○、綽號「威志」等人犯行，既係出於
    任意性所為陳述，復有己○○等人證述及上開通訊監察譯文
    等補強證據以資佐憑，自足堪採信。是被告於附表一所示時
    、地轉讓第二級毒品安非他命犯行，要無疑義。
三、被告確有販毒予乙○○等三人之憑據：
  (一)乙○○部分：
  1.證人乙○○於警詢中坦白供認：「伊於93年12月中旬左右，
    在我家裡向綽號「書德」即被告辛○○之男子購買毒品，聯
    絡電話為0000000000、0000000000、0000000000等，警方所
    查扣的3小包安非他命是分別向辛○○與綽號「小馬」男子
    所購買，每次交易2公克3000元」等語（見94年偵字第3113
    號卷第9至13頁），其於本院審理時雖翻異前詞，改稱：並
    未向被告購買毒品，而是被告向伊拿皮包，每個皮包賣2000
    至3000元不等，警詢所載內容是配合警方供述，毒品是向小
    馬購買，被告僅無償轉讓毒品供其施用云云（見本院94年12
    月9日審判筆錄），惟上開警詢筆錄已明確記載證人乙○○
    購買毒品來源，如何與被告進行交易、數量並就警所提示通
    訊監察譯文內容供述綦詳，證人既不否認與被告並無怨隙，
    亦未遭警刑求逼供或利誘（見同上審判筆錄），復未能陳明
    何以願配合警方誣指被告，空言辯稱係配合警方誣指被告販
    毒云云，已有可疑，本院為求慎重，調閱證人乙○○警詢筆
    錄勘驗結果，上開警詢筆錄記載內容與證人乙○○所供，大
    抵相符，此有本院95年2月3日勘驗筆錄可稽，是證人乙○○
    於警詢中所為證述，顯較其於審判中供證內容可信。
  2.再依證人乙○○所使用之0000000000號行動電話與被告辛○○使用之0000000000號行動電話於93年12月9日淩晨0時42分
    許通話內容為：何（乙○○）：「德哥你在哪裡？」被告：
    「對啦，你那個皮包我有挑1個起來。」何：「我要跟你拿
    東西用現金跟你拿？」被告：「阿拿多少？」被告：「2000
    元。」被告：「好。」何：「你什麼時候到？」被告：「1
    點10分」。何：「好。」同日凌晨3時36分許通話內容為：
    被告：「喂。」何：「你每次都這樣，每次都等等等。」被
    告：「你在幹嘛？」何：「等你的東西。」被告：「那邊太
    貴了。」何：「你又不來。」被告：「我現在沒有東西。」
    何：「啊皮包呢？」被告：「在我這兒不然我拿去給你。」
    何：「不是啦，你怎麼會沒東西呢？」被告：「晚上有一點
    狀況，我先拿去還人家。」何：「反正你有東西就趕快打給
    我。」德：「啊小馬那邊不是有？」何：「他那邊太貴了，
    17,000你要嗎？」同日下午1時52分許通話內容為：被告：
    「你那邊有嗎？」被告：「等一下就有了。」何：「你來的
    時候先拿兩顆來。」被告：「你那邊的破了喔？」何：「我
    朋友的破了啦，多留幾個以防萬一。」被告：「阿你那邊有
    沒有東西用？」何：「有啊。」被告：「那我先去給你包一
    點。」何：「你要來我家吹喔？不要啦，我家現在一堆人。
    」被告：「誰？」何：「我嫂子啦」被告：「好。」此有通
    訊監察譯文附卷可參，佐以證人乙○○於警詢中供稱：「球
    拿兩顆來等語，代表我要向辛○○購買安非他命，『球』代
    表吸食器，另下段意思代表辛○○要先包一點給我吸食，是
    誤會他要到我家一起吸食毒品」等語（見94年偵字第3113號
    卷第9至13頁），從上述通訊監察譯文內容及證人乙○○對
    此譯文解析，可知證人乙○○自93年12月9日凌晨先後2通電
    話與被告電話聯繫洽購毒品，雙方原本約妥於該日凌晨1時
    10分交易，但被告因故遲延，並向乙○○解釋暫時未能提供
    毒品，迨有貨時再行交付等語，繼之被告果於當日下午1時
    52分許電話通知乙○○可以交易，嗣並完成交易，應堪認定
    。依上開對話內容，固未說明係購買毒品，然毒品買賣事涉
    重典，毒品買賣雙方無不以隱晦之詞句對話，以免遭監聽識
    破，證人乙○○於審理中雖證稱：「當日係賣皮包給被告」
    云云（同上審判筆錄），然從雙方對話內容，若乙○○係出
    賣皮包者，而被告係買受皮包者，豈會由被告拿皮包給乙○○之理，是證人於本院審理所證，要係迴護之詞，不足採信
    。適足認雙方對話中所謂「皮包」，實則即指毒品之意，彰
    彰甚明。又證人當日雖對被告僅表示要拿價值2000元的毒品
    ，但依證人事後於警詢中供述與被告交易價格及數量，每次
    交易均係2公克3000元交易等語，諒係電話洽談之初證人原
    本僅打算要2000元毒品，嗣實際交易則增購為3000元，故本
    院即依此作為認定被告當日販毒予乙○○之數量及價格。
  (二)甲○○部分：
  1.證人甲○○於警詢時供稱：「毒品來源是我用行動電話0000
    000000聯絡綽號阿德0000000000、0000000000號行動電話向
    他購買安非他命，約好地點後交貨，每次都買1000元1小包
    安非他命（毛重0.7公克）」、「93年10月間購買1000元1小
    包（毛重0.7公克）之安非他命，在我住處附近交貨」（見
    本院卷附94年2月4日警詢筆錄），於本院審理中證稱：「我
    問被告有沒有辦法拿安非他命，他說剛好有一些，我說我沒
    錢，請他先給我用，日後還是要付錢」、「93年共向被告拿
    過好多次安非他命，那時我失業也沒有錢」、「（94年偵字
    第3112號卷第44頁93年12月17日2時31分37秒監聽譯文）係
    表示是我要向被告購買安非他命，但是我當時也沒給他錢，
    但是被告有先給我1小包約0.7公克的安非他命」、「我到現
    在還欠被告約值5、6000元等值之毒品」、「（同上偵卷第
    44 頁當日10時3分47秒被告與甲○○男友通訊監察譯文）當
    時我就在旁邊，我有聽到我男友的對話內容，我男友要查詢
    我是否仍有與被告聯繫，被告在電話中騙我男友，幫我安撫
    我男友，因為我男友找被告很多次溝通，要被告不要再提供
    毒品給我，希望我能戒掉」（見本院95年2月10日審判筆錄
    ）等語綦詳。
  2.而被告辛○○0000000000號行動電話與證人甲○○00000000
    00號行動電話於93年12月10日凌晨3時12分通訊監察譯文記
    載略以：王（甲○○）：「沒有東西。」被告：「你要多少
    ？」王：「跟你拿2000塊，你要給我多少？」被告：「1.5
    。」王：「我要實的喔。」被告：「對。」王：「你多久會
    到？」被告：「到你家樓下喔。」王：「對啦（我都在樓下
    睡）」。被告：「我再打電話。」王：「快一點。」被告：
    「好啦。」；復於同年12月15日凌晨5時38分通訊監察譯文
    顯示：王：「喂，阿德，你有東西嗎？」被告：「有啊。」
    王：「我不要臭的那種喔。」被告：「你要多少？」王：「
    一樣，1000。」被告：「好啦。」王：「多久？」被告：「
    馬上到。」等語；又於93年12月17日凌晨2時31分通訊監察
    譯文摘要略以，被告：「喂」王：「現在有嗎？」被告：「
    你又換電話？」王：「我『那齒仔』把我的電話拿去。」被
    告：「多少？」王：「一千。」被告：「我回松山再打給你
    。」王：「嗯，要快一點喔。」另同日上午10時3分47秒被
    告與甲○○男友通訊監察譯文亦記載：被告：「喂。」男（
    即指甲○○男友）：「阿德，我小平他『鬥陣的』。」被告
    ：「嗯，怎樣？」男：「她現在還有差你嗎？」被告：「沒
    有。」男：「好。」經核與證人甲○○上開警詢及本院審理
    中供證購毒過程係由電話聯繫再約定交貨地點模式、交付毒
    品地點、價格、數量及時間等，及其男友向被告查詢有無繼
    續提供毒品等情，均大抵相符，被告於本院審理中亦不否認
    確有提供毒品予甲○○（見本院95年2月10日審判筆錄），
    徵諸證人甲○○復因施用毒品案件為警查獲後，亦經檢察官
    於94年3月28日以94年毒偵字第400號提起公訴在案，此有臺
    灣高等法院被告毒品紀錄表，可見證人甲○○確係施用毒品
    之人，其所指述毒品來源既有前開通訊監察譯文可佐，應足
    堪採信。
  (三)丁○○部分：
  1.據證人丁○○於警詢及檢察官偵查中始終指稱：「我所施用
    之安非他命，都是向辛○○買的，斷斷續續購買的，每0.6
    公克1000元的價格購買，我每次都購買大約500元或1000元
    ，是以現金交易」、「最後一次是93年12月20日聯絡的那次
    ，常以1000元買0.6公克或500元買較少，通常在我家或是在
    黃嫌虎林街樓下交易」、「警詢偵查所述實在，我是有跟辛○○買過安非他命」等語綦詳（見94年毒偵字第401號卷第
    6-8 頁、第33頁、第71至72頁、94年偵字第3112號卷第93至
    97頁）。
  2.核諸被告辛○○所使用0000000000號電話與證人丁○○使用
    0000000000號電話於93年12月20日晚間9時14分許通訊監察
    譯文摘要記載：被告：「你到家了嗎？」施（指丁○○）：
    「你那天拿給我的東西太少。」被告：「喔。」施：「你在
    看電視？」被告：「打電腦，你要拿東西嗎？」施：「我再
    打給你。」被告：「好」於翌（21）日凌晨3時41分許通訊
    監察譯文：被告：「喂。」施：「你在哪？」被告：「你要
    拿東西嗎？」施：「對啦。」被告：「你在哪？」施：「我
    在計程車上」被告：「你去我家等，我不要一直問我在哪裡
    。」施：「好。」等語，為被告辛○○所不爭執，證人丁○○於警詢中復供承：「我說那天你拿給我的東西太少的『東
    西』是指安非他命，後來說『你要來拿東西』也是指安非他
    命」（見94年毒偵字第401號卷第10頁），從前後對話內容
    及證人上開偵查中所為證述觀之，堪認被告與證人丁○○於
    93年12月20日晚間即開始以電話聯繫購毒事宜，雙方並於翌
    日凌晨在被告辛○○位於臺北市○○街住處交易，由丁○○
    以1000元價格購得0.6公克安非他命之事實，至為明確。證
    人丁○○雖指證被告多次販賣毒品等語，然僅有前述93年12
    月20日至翌（21）日雙方通訊監察譯文可資補強，根據「罪
    證有疑，利於被告」法則，應從輕認定被告僅於上開時、地
    販賣第二級毒品安非他命1次，併此敘明；另被告於本院審
    理中空言辯稱：僅自93年11月間起至同年12月間止，在臺北
    市松山區境內，無償轉讓第二級毒品安非他命予丁○○云云
    （見本院94年8月1日準備程序筆錄），顯係事後卸責之詞，
    不足採信。
  (四)營利意圖及販毒所得之認定：
  1.按毒品危害防制條例所處罰之「販賣」毒品罪，所著重者為
    被告在主觀上有藉以牟利之惡性，及對毒品之擴散具有較有
    償或無償轉讓行為更嚴重之危害性，被告「營利」之意圖係
    從客觀之社會環境、情況及證人、物證等資料，依據證據法
    則綜合研判認定（最高法院67年度台上字2500號、69年度台
    上字第1675號判例參照）。
  2.本件被告固供認有施用及轉讓毒品之事實，惟依被告於上開
    時間即購入每包5000元數量不詳毒品安非他命共計2大包，
    並利用塑膠鏈袋加以分裝，嗣被告並將購入之毒品安非他命
    販賣予乙○○、甲○○及丁○○等人，且依上開證人供述內
    容觀之，被告分別以每0.6公克1000元價格至每1公克2000元
    不等價格出售，販售數量不多，但價格卻已接近其向綽號「
    阿土」者以5000元價格購買數量不詳之1大包毒品，足見被
    告確有因販賣毒品而從中獲取利益，至為灼然。再參酌證人
    甲○○所供有時因金錢不足，先由被告交付毒品，價金部分
    賒欠等情觀之，被告果無營利當無甘犯法紀，無償提供甲○○購買毒品，又允予賒欠價款之情事，依上述客觀情事判斷
    ，被告出賣毒品予甲○○等人自屬營利行為，足堪認定。而
    依附表二所示相關證人指證及通訊監察譯文所載，被告先後
    販售毒品所得合計應為7000元，是被告確有如附表二所示時
    、地販賣安非他命，洵堪認定。
  (五)綜上所述，被告所辯並無販賣毒品安非他命，要屬推諉卸責
    之詞，自無足採，事證明確，被告於附表一、二所載時地分
    別轉讓及販賣第二級毒品安非他命犯行，均堪認定，應予依
    法論科。
四、論罪科刑：
  (一)核被告所為，係犯毒品危害防制條例第4條第2項之販賣第二
    級毒品罪、第8條第2項之轉讓第二級毒品罪。被告販賣及轉
    讓前後持有毒品安非他命之行為，為其販賣或轉讓安非他命
    之高度行為所吸收，不另論罪。
  (二)被告先後多次販賣第二級毒品與先後多次轉讓第二級毒品之
    犯行，均時間緊接、犯構成要件相同之罪名，均顯係基於概
    括之犯意反覆為之，各應依連續犯之規定論以一罪，並均加
    重其刑。所犯上開連續轉讓第二級毒品及連續販賣第二級毒
    品等二罪，罪名不同，行為互殊，應與分論併罰。
  (三)起訴書雖認被告辛○○與共犯己○○共同犯有轉讓及販賣第
    二級毒品罪嫌，惟己○○係單純自被告辛○○處無償取得毒
    品安非他命，並未參與販賣毒品犯行，另己○○僅幫助被告
    辛○○轉讓第二級毒品，業經公訴人與己○○依認罪協商程
    序判決在案，是被告辛○○與己○○就轉讓與販賣第二級毒
    品安非他命部分，並無犯意聯絡、行為分擔，自不成立共同
    正犯，而起訴書既已記載：「被告辛○○購入數量不詳第二
    級毒品安非他命後，除部分留供自己及女友己○○施用外」
    等語，顯然起訴事實已包括被告辛○○連續轉讓第二級毒品
    予己○○多次在內，並經公訴人補充更正，本院自應併予審
    究。
  (四)查被告有如事實欄所載前科，有臺灣高等法院被告前案紀錄
    表可按，爰審酌被告販賣及轉讓第二級毒品安非他命，嚴重
    危害社會，惟數量非鉅，販毒次數不多，犯罪所得亦非多，
    且犯後尚能坦承轉讓及否認販賣毒品犯行等一切情狀，各量
    處如主文所示之刑，並定其應執行刑，以資懲儆。
五、沒收：
  (一)上開扣案塑膠鏈袋12個係被告辛○○所有，供轉讓毒品所用
    之物，應依毒品危害防制條例第19條第1項規定，於轉讓毒
    品罪刑項下諭知沒收。
  (二)被告辛○○如附表二所示販賣毒品所得之財物共7000元，及
    其所有供販賣毒品所用之0000000000號行動電話1支（含SIM
    卡1張），係因犯罪所得之財物或供犯罪所用之物，均應依
    毒品危害防制條例第19條第1項規定諭知沒收之，行動電話
    部分，如全部或一部不能沒收時，追徵其價額或以其財產抵
    償之，販毒所得部分，如全部或一部不能沒收時，以其財產
    抵償之。至扣案0000000000號行動電話1支，雖係被告辛○○所有之物，但並非本院認定被告辛○○持以供販賣或轉讓
    毒品之物，業經本院認定如前，與其他事欄所載扣案之安非
    他命吸食器、本票等物，即難認與本案無關，均不另為沒收
    之諭知。
  (三)至於在證人壬○○、乙○○住處所查獲之毒品安非他命3包
    （毛重1.30公克）、吸食器、玻璃球等物係壬○○、乙○○
    所有供其等施用毒品所用之物，應由另案依法處理，併此敘
    明。
六、不另為無罪暨退併辦部分：
  (一)公訴意旨及移送併案審理意旨另以：被告基於販賣毒品概括
    犯意，先後於：於93年10月底、93年12月11日在臺北市○○○路、研究院路口及不詳處所，連續出售第二級毒品安非
    他命予丙○○2次（94年偵字第14722號併案審理部分）；
    被告連續自93年8月間某日起，迄同年10月11日下午2時許，
    在臺北市○○街107號5樓住處，多處轉讓數量不詳第二級毒
    品安非他命予庚○○，嗣經警查獲（94年度第4773號併案審
    理部分）；被告與癸○○於93年12月11日共同以2000元價
    格出售第二級毒品安非他命予不詳姓名年籍之上班女子；
    被告93年12月20日販賣（轉讓）第二級毒品安非他命予綽號
    「威志」之男子；於93年12月22日出售（轉讓）第二級毒
    品安非他命予綽號「明宏」之成年男子云，因認被告涉犯轉
    讓獲販賣第二級毒品安非他命罪嫌云云。
  (二)按犯罪應依證據認定之，無證據不得認定犯罪事實。被告未
    經審判證明有罪確定前，推定其為無罪，此為我刑事訴訟之
    基本原則。又公訴案件犯罪證據之蒐集，及提起公訴後，對
    犯罪事實之舉證責任及指出證明之方法，均屬公訴人之職責
    ，原則上法院僅於當事人之主張及舉證範圍內進行調查證據
    ，其經法定程序調查證據之結果，認已足以證明犯罪事實時
    ，始得為犯罪事實之認定。若其為訴訟上之證明，於通常一
    般人仍有合理之懷疑存在，尚未達於可確信其真實之程度者
    ，在該合理懷疑尚未剔除前，自不能為有罪之認定。法院不
    得以偵查機關關於某種犯罪之調查不易，即放棄上開原則之
    堅持，致有違背刑事訴訟無罪推定及嚴格證明之原則，其理
    甚明（最高法院94年度台上字第2033號判決參照）。經查：
  1.按關於毒品施用者其所稱向某人購買毒品之供述，必須補強
    證據佐證，係指毒品購買者之供述縱使並無瑕疵，仍須補強
    證據佐證而言，以擔保其供述之真實性。證人丙○○於警詢
    中雖指證曾於93年10月底在臺北市南港區○○○路與研究院
    路附近，以2000元向被告購買1包（1公克）安非他命（見94
    年偵字第14722號卷第23頁，即編號），然為被告堅決否
    認，證人丙○○於本院審理中亦否認上情，公訴人既未提出
    證人丙○○先前警詢中所為指證具有較可信之特別情狀，依
    刑事訴訟法第第159條之2規定，自不得將其於審判外陳述作
    為不利被告之憑據，即上開販毒犯行，並無任何證據可以證
    明。公訴人另認被告於93年12月11日販毒予丙○○，並以雙
    方於當日凌晨2時59分4秒之通訊監察譯文作為論據，惟為被
    告及丙○○一致否認，辯稱：係談及購買避震器等語（見95
    年2月10日審判筆錄），徵諸上開雙方通訊監察譯文，僅談
    及「半個喔」、「1萬4你要不要」、「你先試啊，試完再處
    理」等語（見94年偵字第3112號卷第36頁），並無任何積極
    證據可資認定被告或證人丙○○於本院所為供、證述內容不
    實，尚難僅憑前述通訊監察譯文遽認被告販毒予丙○○，此
    部分犯行要屬不能證明，應退由檢察官另行偵查辦理。
  2.據證人庚○○於警詢中供稱：「毒品係在士林區金雞廣場大
    門前，以3000元代價，向綽號阿斗之男子購得2包」（見93
    年核退字第6415號卷第27頁），於偵查中供稱：「所施用毒
    品都是與被告一起出錢一起去買，沒有使用完的安非他命都
    是對分」（見94年偵字第4773號卷第14頁）、「93年10月11
    日早上6點我跟辛○○一人出一半錢去臺北市士林區買安非
    他命3包，我們兩人一起出面買，都還沒有吸食，就被警察
    查獲」（見93年核退字第6415號卷第80頁），與本院審理時
    仍為相同之陳述，核與被告於警詢及本院審理所為供述內容
    相符，可見被告係與庚○○共同出資購買毒品，並無轉讓或
    販賣毒品予庚○○之犯行，雖被告於本院準備程序中一度為
    轉讓毒品予庚○○之自白（見本院94年9月26日準備程序筆
    錄），然為證人庚○○否認，復無其他補強證據可資認定上
    開自白為真實，即不能僅單憑被告自白遽謂被告有轉讓毒品
    予庚○○之犯行，允宜退由檢察官另行偵查處理。
  3.公訴人所指被告涉嫌販賣第二級毒品安非他命之對象為綽號
    「威志」、「明宏」及不詳姓名年籍上班女子部分及共同販
    賣毒品者「癸○○」（即編號），所指上開人等雖據
    被告供稱確有其人，然其等年籍、真實姓名及住址等均無可
    考，無從加以查證，被告復否認有何販賣毒品犯行，就通訊
    監察譯文內容辯稱：伊與「明宏」間就購買毒品部分之對話
    內容係開玩笑的（見94年偵字第3112號卷第60至64頁）；另
    「威志」打電話要拿3000元試一下，他說的是借錢（94年偵
    字第3112號卷第7至12頁）；至伊係向癸○○購買毒品，93
    年12月11日通訊監察譯文內容是有一位上班女子要跟伊拿毒
    品，才向癸○○調貨，但並未成交等語（94年偵字第3112號
    卷第60至64頁），已難認被告有上開販賣毒品犯行。公訴人
    雖提出被告與威志、明宏及「癸○○」間通訊監察譯文為其
    論據，惟此項通訊監察譯文充其量不過係關於毒品施用者所
    稱向某人購買毒品之對話內容，仍必須與對話內容具有相當
    程度之關連性之補強證據佐證，且足使一般人對於施用毒品
    者之供述無合理之懷疑存在，而得確信其為真實，以擔保雙
    方對話所顯現內容之真實性。縱令公訴人所提卷附上開時間
    通訊監察譯文顯示雙方對話內容誠有可疑，而被告亦確有上
    開經本院論罪科刑之販賣或轉讓毒品犯行，然採用情況證據
    認定犯罪事實，須其情況與待證事實有必然結合之關係，始
    得為之，如欠缺此必然結合之關係，其情況猶有顯現其他事
    實之可能者，據以推定犯罪事實，即非法之所許。公訴人既
    未能提出具有關連性之補強證據以資認定被告確有販賣第二
    級毒品毒品犯行，究不能執此認定被告確已著手實施上述販
    賣毒品之犯行。尤須指明者，被告固曾於本院審理中自白轉
    讓毒品予綽號「明宏」之成年男子，但卷內僅有被告所使用
    0000000000號電話與明宏所使用0000000000號電話於93年12
    月22日下午1時32分許通訊監察譯文內容（對話內容雖談及
    購買毒品部分，但據被告辯稱：係開玩笑等語），亦未論及
    轉讓毒品犯行，是該通訊監察譯文內容即與被告自白不相適
    合，不足作為補強證據以資確信被告自白轉讓毒品予明宏為
    真實，尚難僅憑被告自白遽以轉讓毒品罪相繩，此部分犯罪
    亦屬不能證明，惟公訴人認此部分犯行如果成立犯罪，與前
    開論罪部分，有裁判上連續犯一罪關係，爰不另為無罪之諭
    知。
據上論斷，應依刑事訴訟法第299條第1項前段，毒品危害防制條
例第4條第2項、第8條第2項、第19條第1項，刑法第11條前段，
第56條、第51條第5款，判決如主文。
本案經檢察官方伯勳到庭執行職務
中    華    民    國    95    年    3     月    31    日
                  刑事第十二庭審判長法  官  李英豪
                                    法  官  張永宏
                                    法  官  胡宏文
以上正本證明與原本無異。
如不服本判決，應於判決送達後10日內，向本院提出上訴狀。
                                    書記官  劉穗筠
中    華    民    國    95    年    4     月    3     日
附本案論罪科刑依據之法條：毒品危害防制條例第4條第2項、第
8條第2項
毒品危害防制條例第4條
製造、運輸、販賣第一級毒品者，處死刑或無期徒刑；處無期徒
刑者，得併科新臺幣 1 千萬元以下罰金。
製造、運輸、販賣第二級毒品者，處無期徒刑或 7 年以上有期徒
刑，得併科新臺幣 7 百萬元以下罰金。
製造、運輸、販賣第三級毒品者，處 5 年以上有期徒刑，得併科
新臺幣 5 百萬元以下罰金。
製造、運輸、販賣第四級毒品者，處 3 年以上 10 年以下有期徒
刑，得併科新臺幣 3 百萬元以下罰金。
製造、運輸、販賣專供製造或施用毒品之器具者，處 1 年以上 7
年以下有期徒刑，得併科新臺幣 1 百萬元以下罰金。
前五項之未遂犯罰之。
毒品危害防制條例第8條
轉讓第一級毒品者，處 1 年以上 7 年以下有期徒刑，得併科新
臺幣 1 百萬元以下罰金。
轉讓第二級毒品者，處 6 月以上 5 年以下有期徒刑，得併科新
臺幣 70 萬元以下罰金。
轉讓第三級毒品者，處 3 年以下有期徒刑，得併科新臺幣 30 萬
元以下罰金。
轉讓第四級毒品者，處 1 年以下有期徒刑，得併科新臺幣 10 萬
元以下罰金。
前四項之未遂犯罰之。
轉讓毒品達一定數量者，加重其刑至二分之一，其標準由行政院
定之。
 附表一
┌──┬─────┬──────┬───────┬─────┬─────┐
│編號│ 轉讓對象 │  時   間   │ 地       點  │數量及次數│  備  考  │
├──┼─────┼──────┼───────┼─────┼─────┤
│ １ │  己○○  │ 93年11月底 │己○○住處    │多次，每次│          │
│    │          │ 至94年2月1 │              │約轉讓可供│          │
│    │          │ 日止       │              │施用一次的│          │
│    │          │            │              │份量。    │          │
├──┼─────┼──────┼───────┼─────┼─────┤
│ ２ │  壬○○  │93年10月或11│臺北市○○路、│2、3次，每│          │
│    │          │月間至94年1 │基隆路口附近，│次約轉讓可│          │
│    │          │月29日止    │及不詳處所。  │供施用一次│          │
│    │          │            │              │的份量。  │          │
├──┼─────┼──────┼───────┼─────┼─────┤
│ ３ │  威志    │93年12月13日│臺北市○○○路│2次，每次 │          │
│    │（真實姓名│    及      │、寧夏路口附近│約轉讓可供│          │
│    │年籍不詳）│93年12月16日│              │施用一次的│          │
│    │          │            │              │份量。    │          │
└──┴─────┴──────┴───────┴─────┴─────┘
  附表二
┌──┬─────┬──────┬───────┬─────┬─────┐
│編號│ 時  間   │  地    點  │ 價金及數量   │ 交易對象 │   備考   │
├──┼─────┼──────┼───────┼─────┼─────┤
│ １ │93.12.09  │ 乙○○位於 │  1公克多     │  乙○○  │          │
│    │          │ 臺北市信義 │  2000元      │          │          │
│    │          │ 區○○路410│              │          │          │
│    │          │ 號3樓住處  │              │          │          │
├──┼─────┼──────┼───────┼─────┼─────┤
│ ２ │93.12.10  │ 甲○○位於 │  1.5公克     │  甲○○  │          │
│    │          │ 臺北市林口 │  2000元      │          │          │
│    │          │ 街10號3樓住│              │          │          │
│    │          │ 處         │              │          │          │
├──┼─────┼──────┼───────┼─────┼─────┤
│ ３ │93.12.15  │ 甲○○上址 │  0.7公克     │  甲○○  │          │
│    │          │ 住處       │  1000元      │          │          │
├──┼─────┼──────┼───────┼─────┼─────┤
│ ４ │93.12.17  │ 甲○○上址 │   0.7公克    │  甲○○  │          │
│    │          │ 住處附近   │   1000元     │          │          │
├──┼─────┼──────┼───────┼─────┼─────┤
│ ５ │93.12.21  │ 辛○○位於 │  0.6公克     │  丁○○  │          │
│    │          │ 臺北市虎林 │  1000元      │          │          │
│    │          │ 街107號5樓 │              │          │          │
│    │          │ 住處樓下   │              │          │          │
└──┴─────┴──────┴───────┴─────┴─────┘


司法院資訊處製作；財團法人民間司法改革基金會備份。
